【裁判字號】    92,家抗,101
【裁判日期】    921215
【裁判案由】    聲明繼承
【裁判全文】
臺灣高等法院高雄分院民事裁定  九十二年度家抗字第一○一號
      抗  告  人  乙○
                  甲○○
                  庚○○
                  丙○○
                  己○○
                  丁○○
                  戊○○
右抗告人因與聲請繼承被繼承人王增賢遺產事件，對於中華民國九十二年十月十五日
臺灣屏東地方法院九十二年度聲繼字第三九號所為裁定提起抗告，本院裁定如左：
      主    文
原裁定廢棄。
抗告人聲明繼承被繼承人王增賢遺產之表示合法。
程序費用由抗告人負擔。
      理    由
一、抗告意旨略以：渠等確為被繼承人王增賢之繼承人，只因王增賢來台時，因戰亂
    為避免家人受牽連，始只寫父母姓名，而未寫其他兄弟姐妹之姓名云云。
二、查：被繼承人王增賢之兵籍及戶籍資料固均載明其出生別為長男，有兵籍表及戶
    籍謄本可參（原審卷七十及七五頁）。惟王增賢於八十一年四月六日至八十一年
    五月二日、八十三年五月四日至八十三年六月十六日，曾前往大陸，有內政部警
    政署入出境管理局九十二年十二月四日函及所附王增賢出入境查詢資料、台灣地
    區人民進入大陸地區申請表可參（本院卷廿九至卅一頁）；又王增賢名義八十四
    年七月六日書予姜德根及甲○○之信函，其信封背面蓋有山東平度八年七月十六
    日之郵戳，亦有該信封可証（原審卷六十頁），王增賢於籍表載明其永久通訊處
    為山東省平度，該兵籍表與書與姜德根之書信中有關「王」之寫法特殊，但二者
    相似，且兵籍表留存於王增賢服務之單位，非一般人所得隨意取得，故該書信尚
    無証據証明係屬偽造。依該書信明確記載其係抗告人甲○○之三哥，甲○○為二
    妹（其大姐為王秀蘭），故抗告人主張王增賢於兵籍表及戶籍謄本上記載其出生
    別為長男，係屬誤載，核屬可採。
三、臺灣地區與大陸地區人民關係條例第第六十六條第一項規定：大陸地區人民繼承
    臺灣地區人民之遺產，應於繼承開始起三年內以書面向被繼承人住所地之法院為
    繼承之表示；逾期視為拋棄其繼承權。本件被繼承人王增賢於八十九年十二月卅
    日死亡（原審卷七五頁），其繼承人有第三順位之兄乙○（十六年十一月十四生
    ）、姐王秀蘭（九年四月廿日生）、妹甲○○（廿四年三月六日生）三人，嗣王
    秀蘭於九十一年五月十日死亡，遺有子女庚○○（卅三年十一月五日生）（與前
    夫陳永貴所生，於卅八年四月十六日離婚）、丙○○（四十年十二月二日生）、
    己○○（四十五年五月十六日生）、丁○○（四十八年四月七日生）、戊○○（
    五十七年五月三日生），業經山東省平度市公証處（二００三）平度証台字第三
    七號公証書可証，該公証書並經財團法人海峽交流基金會（九二）核字第０四二
    九０三號証明（原審卷卅四至卅七頁）。抗告人依該條例規定於九十二年九月十
    日聲明繼承王增賢在台灣地區之遺產，核無不合。原審駁回抗告人之聲請，尚未
    有當，爰廢棄原裁定，諭知如主文第二項所示。
三、本件抗告為有理由，依非訟事件法八條第一項、第二十八條，民事訴訟法第四百
    九十二條，裁定如主文。
中      華      民      國    九十二    年     十二     月     十五     日
                                      臺灣高等法院高雄分院民事第六庭
~B1審判長法官  許明進
~B2      法官  謝肅珍
~B3      法官  李炫德
正本係照原本作成。
不得再抗告。
中      華      民      國    九十二    年     十二     月     十五     日
~B法院書記官  黃玉珠


司法院資訊處製作；財團法人民間司法改革基金會備份。
